最　高　行　政　法　院　判　決
　　　　　　　　　　　　　94年度判字第00681號
再 審原 告　岱偉實業股份有限公司
代　表　人　甲○○
再 審被 告　財政部關稅總局
代　表　人　俞邵武
上列當事人間因進口貨物核定稅則號別事件，再審原告對本院中
華民國86年11月20日本院86年度判字第2852號判決，提起再審之
訴，本院判決如左︰
    主  文
再審之訴駁回。
再審訴訟費用由再審原告負擔。
    理  由
一、再審原告起訴意旨略謂：再審原告於民國92年2月5日知悉臺
    北高等行政法院90年度訴字第108號判決，該判決內容為相
    同進口貨物均遭再審被告更改稅則號別事件，為同一訴訟標
    的業經判決撤銷再訴願決定、訴願決定及原處分之案件，故
    依行政訴訟法第273條第1項第12款提起本件再審之訴。該判
    決理由歸納如下：「一、財政部函核復，同意參據H.S之銓
    釋，邀集經濟部相關機關開會研商，會議記錄結論達成行為
    時海關進口稅則（以下簡稱稅則）第4418節木製拼花地板之
    適用，以拼花層由厚度一公厘及以上之拼花木條構成者為限
    之共識，會議記錄結論（一）放寬認定，所謂『木製拼花地
    板』，並不以『完全實木』製拼花地板為限。易言之，化妝
    合板加工複合地板、貼面合板加工複合地板得可歸列稅則第
    4418號。但鑑於H.S註解並未對木製拼花地板之厚度、規格
    予以明定，極易與化妝合板加工複合地板混淆，其稅率之差
    距甚大，常生爭議。為避免通關困擾，財政部乃於84年11月
    25日邀集經濟部相關機關開會研商，做成有關稅則第4412節
    或稅則第4418節分類事宜之會議記錄結論，達成稅則第4418
    節木製拼花地板之適用，以拼花層由厚度一公厘及以上之拼
    花木條構成者為限之共識，以作為通案上分類參考。基隆關
    稅局（高雄關稅局）查驗（核）結果、貨樣送請臺灣省林業
    試驗所或國立台灣大學森林學系鑑定結果，再審被告本應查
    明系爭貨品之貼面拼花層是否係由厚度一公厘及以上之拼花
    木條構成者，即可歸稅則第4418節，詎其忽略此重點。指『
    倒數第二行』依H.S註解中文版第554、555、551頁的加工詮
    釋，顯然只注意調查系爭貨品是否為貼面合板加工複合地板
    及其每層合板是否超過六公厘，自有不適用法則之違誤。而
    系爭來貨與再審原告前批來貨（報單號碼：ＡＷ／ＢＡ／八
    五／Ｎ八六七／九○○一號）業經查驗取棣加以比對審核，
    經鑑定結果，亦僅認其貼面木製拼花層厚度未達一公厘，而
    未明其數據，乃訴願決定意旨在欠缺證據資料下，竟認系
    爭來貨係以素面合板為基材，上貼銘木拼花薄片，實有認定
    較不利之課稅事實，不依證據之違法。二、先後到的貨物，
    其貼面層可能不一樣，伊也有別批規格一樣的貨物進來，貼
    面拼花層厚度一公厘以上，經核准歸列稅則第四四一八節等
    語，並提出進口報單7件為證，再審被告對此亦不爭執，則
    再審被告對系爭貨物在未經查驗及送請專業機關鑑定之情形
    下，逕以類推之方法，推定較不利於再審原告之課稅事實，
    其採證已有違前揭證據法則。至於該三份報單名稱規格欄記
    載內容列有4P(CLEAR)，與系爭來貨報單名稱規格欄所記載
    者為4P (C)，似略有不同，(C)為顏色之簡寫金 (指CLEAR或
    COLOR)，且顏色本與貼面拼花層厚度無關，何況其木材顏色
    縱有不同，亦不影響其稅則之歸列，此觀再審被告於本院審
    理所述『第4418號稅則號別的認定是不管木材的種類及顏色
    ；財政部84年11月25日會議結論所指厚度一公厘之拼花層，
    也不管木材之種類及顏色』等情自明。故訴願決定意旨徒以
    該二份報單申報STYLE為 (CLEAR)與系爭來貨所申報STYLE(C
    )不同，即拒絕類推較有利於再審原告之課稅事實之存在及
    比照適用稅則第4418節，其採證用法似有失偏頗，而難昭折
    服。三、另經濟部國際貿易局函請駐比利時代表處向世界海
    關組織查詢結果，印尼海關代表所貨樣已有稅則號別結論
    云云，惟上開貨樣係指第三人岱偉實業股份有限公司另案自
    印尼進口之貨品，與系爭來貨之貨名顯不相同，訴願決定意
    旨竟認『相同貨物業經財政部函請駐比利時代表處向世界海
    關組織查得應歸列稅則第4412節相關項下，足證本案海關原
    核列之稅則號別應屬適當』云云，其課稅處分所認定之事實
    ，與所採之證據，並不相適合，即有證據上理由矛盾之違法
    。且世界海關組織ＷＣ○鑑定岱偉公司進口貨樣之貼面木製
    拼花層厚度是否一公厘以上，則未論究。業據再審被告於本
    院審理時陳明在卷。此與我國依據財政部84年11月25日的會
    議結論是放寬認定，只要其貼面拼花層由厚度一公厘及以上
    之拼花木條構成者即可歸列稅則第4418節之情形不同。按國
    際類似案例之處理方式僅供我國實務之參考，本應優先適用
    國內之特殊規定。再審被告比附援引世界海關組織於H.S.會
    議中之結論，不論貼面木製拼花層之厚度，逕認系爭來貨應
    歸列稅則第4412節加工合板項下，自有未合。」請判決廢棄
    原判決，並撤銷一再訴願決定及原處分等語。
二、再審被告未提出答辯狀。
三、本院經查：按行政訴訟法第273條第1項第12款所定「當事人
    發見就同一訴訟標的在前已有確定判決或和解或得使用該判
    決或和解者」，係指同一訴訟標的在前已有確定判決或和解
    之情形，始得作為再審之事由，如係他人之案件事後作成之
    判決，則顯非就同一訴訟標的在前已有確定判決，自不合該
    款再審事由。本件再審原告委託旭懋報關有限公司分別於84
    年11月15日、85年5月1日、13日、14日及27日向財政部高雄
    關稅局申報自印尼進口INDONESIAN FINIS HED FLOORING 五
    批，報單號碼：ＢＣ＼八四＼Ｖ九五○＼○○一○號、ＢＣ
    ＼八五＼Ｕ七七○＼○○○二號、ＢＣ＼八五＼Ｕ八九○＼
    ○○一○號、ＢＣ＼八五＼Ｕ八九○＼○○一一號及ＢＣ＼
    八五＼Ｖ○一三＼○○一三號均報列海關進口稅則（以下簡
    稱稅則）第四四一八‧九○‧九○號，互惠稅率百分之2.5
    ，經該局改列稅則第四四一二‧一一‧二○號，按互惠稅率
    百分之20課徵關稅。再審原告不服，聲明異議，亦經該局陳
    述意見報由再審被告評定異議駁回，發給關評台第850099號
    評定書。再審原告仍不服，循序提起行政訴訟，經本院86年
    度判字第2852號判決（下稱原判決）駁回其訴。再審原告以
    原判決有行政訴訟法第273條第1項第12款「當事人發見就同
    一訴訟標的在前已有確定判決或和解或得使用該判決或和解
    者」之再審事由提起本件再審之訴。經查臺北高等行政法院
    90年度訴字第108號進口貨物核定稅則號別事件，係訴外人
    柏岱企業有限公司所涉之進口貨物核定稅則號別事件，該判
    決以系爭貨物係屬Ｃ１「免審免驗」通關案件，並未查驗取
    樣及送請專業機構鑑定，復未依行政程序法規定與當事人和
    解，締結行政契約以代替行政處分等由，將再訴願決定、訴
    願決定及原處分（評定）均撤銷。與本案係再審原告之案件
    ，二者當事人不同，訴訟標的當然不同，顯非同一訴訟標的
    。又原判決判決日期為86年11月20日，而臺北高等行政法院
    90年度訴字第108號判決書作成日期為91年10月24日，即無
    所謂同一訴訟標的已有確定判決，自與行政訴訟法第273 條
    第1項第12款所定要件未合，再審原告據以提起再審之訴，
    顯無再審理由，應予駁回。
四、據上論結，本件再審之訴為無理由，爰依行政訴訟法第278
    條第2項、第281條、第98條第3項前段，判決如主文。
中    華    民    國    94    年    5    月    19     日
                  第四庭審判長法  官　徐　樹　海
                              法  官　高　啟　燦
                              法  官　吳　錦　龍
                              法  官　黃　合　文
                              法  官　林  茂  權
以  上  正  本  證  明  與  原  本  無  異
中    華    民    國    94    年    5    月    20     日
　　　　　　　　　　　　　　　書記官　蘇　金　全
